【裁判字號】    94,交聲,210
【裁判日期】    950227
【裁判案由】    聲明異議
【裁判全文】
臺灣嘉義地方法院交通事件裁定         94年度交聲字第210號
原處分機關  交通部公路總局嘉義市監理站
異  議  人  甲○○
即受處分人
上列異議人因違反道路交通管理處罰條例案件，對於交通部公路
總局嘉義區監理所於中華民國94年11月11日所為之處分聲明異議
（原處分案號：嘉監義裁字第裁76—Ａ00000000號），本院裁定
如下：
    主  文
異議駁回。
    理  由
一、原處分機關交通部公路總局嘉義市監理站 (下稱原處分機關
    )裁決意旨：異議人甲○○所有車牌號碼ＲＷ—5766號自用
    一般小客車於民國 (下同)94 年7月15日14時35分許，在嘉
    義市○○○路○段禁止臨時停車處所停車，爰依道路交通管
    理處罰條例第56條第1項第1款處罰鍰新臺幣（下同）1200元
    。
二、異議人聲明異議意旨略以：系爭小客車於91年11月7日時，
    因債權人乙○○委由九鼎資產管理股份有限公司（下稱九鼎
    公司）負責人林資雄處理債務，於該日由九鼎公司人員謝曜
    州至異議人住處，由異議人書立切結書，載明將該車讓與乙
    ○○，由謝曜州將車開走，惟雙方未辦理過戶事宜，該車屢
    屢發生違規事件，惟其並非違規事件之駕駛人，且該車應已
    為乙○○所有，不能處罰異議人，因認原處分係屬違法，請
    求撤銷原處分等語。
三、按汽車駕駛人在禁止臨時停車處所停車者，處600元以上
    1200元以下罰鍰，道路交通管理處罰條例第56條第1項第6款
    定有明文；經查：
（一）異議人名下系爭小客車，於94年7月15日14時35分許，在
      嘉義市○○○路○段禁止臨時停車處所停車，經警舉發開
      立違規通知單，經原處分機關於94 年11月11日，依道路
      交通管理處罰條例第56條第1項第6款規定，裁處罰鍰1200
      元等情，經異議人於聲明異議狀陳述明確，及本院調查時
      自承不諱，復有原處分機關裁決書在卷可憑，固堪認定。
（二）異議人固辯稱：系爭小客車於91年11月7日時，因債權人
      乙○○委由九鼎公司負責人林資雄處理債務，於該日由九
      鼎公司人員謝曜州至異議人住處，由異議人書立切結書，
      載明將該車讓與乙○○，由謝曜州將車開走迄今等情，並
      提出九鼎公司逾期應收帳款催收委託契約、及分期清償契
      約、車輛讓渡書、存證信函、違規清單各一份為據，復經
      證人乙○○到庭證述無誤，惟按交通部於68年6月22日以
      交路（68）字第12968號函所示「汽車之管理，以向公路
      主管機關登記之所有人為準，原所有人雖因轉讓已將汽車
      交付他人，在未過戶登記前，該他人不依期限參加定期檢
      驗，仍應處罰原所有人」等要旨觀之，因本件為逕行舉發
      案件，而異議人為上開自用小客之登記所有人，為其所自
      承，復有車號查詢汽車車籍一紙可按，其既未依規定辦理
      過戶，或辦理拒不過戶註銷車籍，是仍為公路主管機關登
      記之所有人，對於上開交通違規之處罰，自應負責，灼然
      甚明。
（三）又道路交通管理處罰條例第56條第1項第1款固以汽車駕駛
      人為處罰對象，但如應歸責汽車所有人者，處罰汽車所有
      人，道路交通管理處罰條例第85條第3項定有明文。經查
      ：關於本件違規案件，異議人於收受上開舉發違規通知單
      後，並未依舉發通知單所定之到案日期到案，亦未告知違
      規人之姓名等資料，異議人未依違反道路交通管理事件統
      一裁罰基準及處理細則第24條規定，至裁決所到案辦理告
      知處罰機關違規駕駛人之姓名、年籍、住所等情事，致處
      罰機關無法據以另行通知違規駕駛人到案依法處理，自屬
      應歸責於車輛使用人，依道路交通管理處罰條例第85條第
      3項之規定，應處罰該汽車所有人，亦無疑義。
四、綜上所述，異議人所為上開辯解，既無足採。從而，原處分
    機關據以援引前揭規定，就原處分裁處異議人罰鍰1200元，
    依前開說明，即無不合，應予維持。本件異議人異議為無理
    由，應予駁回。
五、據上論斷，應依道路交通案件處理辦法第19條，裁定如主文
    。
中    華    民    國    95    年    2    月    27    日
                       交通法庭法  官  洪嘉蘭
以上正本證明與原本無異。
如不服本裁定，應於送達後5日內，向本院提出抗告狀。
中    華    民    國    95    年    2    月    27    日
                               書記官  吳明蓉


司法院資訊處製作；財團法人民間司法改革基金會備份。
